臺灣臺中地方法院臺中簡易庭小額民事判決
110年度中小字第4821號
原      告  華南產物保險股份有限公司

法定代理人  陳文智  


訴訟代理人  張瑋澄  
被      告  李有福  
上列當事人間請求損害賠償事件，本院於民國111年2月22日言詞
辯論終結，判決如下：
    主      文
被告應給付原告新臺幣14,079元，及自民國110年5月8日起至清
償日止，按週年利率百分之5計算之利息。
原告其餘之訴駁回。
訴訟費用新臺幣1,000元，其中新臺幣931元由被告負擔，餘由原
告負擔。
本判決原告勝訴部分得假執行。 
    事實及理由
壹、程序事項：
    本件被告經合法通知，未於言詞辯論期日到場，核無民事訴
    訟法第386條所列各款情形，爰依原告之聲請，由其一造辯
    論而為判決。
貳、實體事項：
一、原告主張：被告於民國108年12月30日駕駛車牌號碼0000-00
    號自用小貨車，於臺中市○○區○○路000○0號處，因停車離開
    車輛後，未依規定確實將車輛停妥，使上開車輛因不明原因
    往前滑行，致撞損由原告承保之訴外人簡子紜所有，由訴外
    人陳三鳳駕駛之車牌號碼000-0000號自用小客車（下稱系爭
    車輛），系爭車輛受損送修支出修理費新臺幣（下同）15,1
    11元（工資11,381元、零件3,730元），原告已依保險契約
    悉數理賠，被告應負全部肇事責任，爰依保險代位及侵權行
    為法律關係，提起本件訴訟等語，並聲明：被告應給付原告
    15,111元及自起訴狀繕本送達翌日起至清償日止，按週年利
    率5%計算之利息。
二、被告經合法通知未於言詞辯論期日到場，亦未提出書狀作何
    聲明或陳述。
三、得心證之理由：
  ㈠原告主張之事實，業據提出與所述相符之行車執照、汽車險
    理賠申請書、臺中市政府警察局第四分局非道路交通事故調
    查報告表、估價單、電子發票證明聯及照片等為證，並經本
    院依職權向臺中市政府警察局第四分局調取非道路交通事故
    調查報告表、現場照片在卷可憑。被告經合法通知，未於言
    詞辯論期日到場，亦未提出準備書狀爭執，依本院調查證據
    之結果，堪認原告主張之事實為真正。
  ㈡因故意或過失不法侵害他人之權利者，負損害賠償責任，且
    不法毀損他人之物者，應向被害人賠償其物因毀損所減少之
    價額，民法第184條第1項前段、第196條分別定有明文。又
    所謂請求賠償物被毀損所減少之價額，得以修復費用為估定
    標準，但以必要者為限，例如修理材料以新品換舊品，應予
    折舊（最高法院77年度第9次民事庭會議決議同此意旨）。
    本件事故之發生係因被告之過失所致，並致原告所承保之系
    爭車輛受損，而原告業已賠付系爭車輛上開修復費用，均如
    前述，原告自得依據上開規定請求被告負賠償責任。惟系爭
    車輛之零件修理部分既係以新零件更換被損之舊零件，依據
    前揭說明，即非屬必要費用而應予以折舊。查：系爭車輛之
    修復費用共15,111元，其中工資為11,381元、零件費用為3,
    730元，有原告提出之電子發票證明聯及估價單為證；依行
    政院所頒「固定資產耐用年數表」及「固定資產折舊率表」
    之規定，小客車之耐用年數為5年，依定率遞減法每年折舊3
    69/1000，另依營利事業所得稅查核準則第95條第6項規定「
    固定資產提列折舊採用定律遞減法者，以1年為計算單位，
    其使用期間未滿1年者，按實際使用之月數相當於全年之比
    例計算之，不滿1月者，以月計。」。系爭車輛為108年4月
    間出廠，此有原告所提之汽車行車執照影本1紙（見本院卷
    第21頁）可佐，是系爭車輛自出廠至本件事故發生之108年1
    2月30日止，使用期間為8個月餘，依前揭說明，應以使用9
    月計算折舊，經以上開方式計算結果，扣除折舊後之零件費
    用為2,698元【計算式：第1年折舊值為3,730×0.369×(9/12)
    =1,032，第1年折舊後價值為3,730-1,032=2,698，小數點以
    下4捨5入】，而工資部分不生折舊問題，是系爭車輛修復之
    必要費用為14,079元（計算式：11,381元＋2,698元＝14,079
    元）。
  ㈢損害賠償祇應填補被害人實際損害，保險人代位被害人請求
    損害賠償時，依保險法第53條第1項規定，如其損害額超過
    或等於保險人已給付之賠償金額，固得就其賠償之範圍，代
    位請求賠償，如其損害額小於保險人已給付之賠償金額，則
    保險人所得代位請求者，應祇以該損害額為限（最高法院65
    年台上字第2908號裁判要旨參照）。查本件原告因承保之系
    爭車輛遭被告過失不法毀損，固已給付賠償金額15,111元，
    然因訴外人簡子紜就系爭車輛實際得向被告請求賠償之損害
    額為14,079元，則原告得代位請求被告賠償之金額，亦僅以
    上開金額為限。
  ㈣給付有確定期限者，債務人自期限屆滿時起，負遲延責任。
    給付無確定期限者，債務人於債權人得請求給付時，經其催
    告而未為給付，自受催告時起，負遲延責任。其經債權人起
    訴而送達訴狀，或依督促程序送達支付命令，或為其他相類
    之行為者，與催告有同一之效力；又遲延之債務，以支付金
    錢為標的者，債權人得請求依法定利率計算之遲延利息。但
    約定利率較高者，仍從其約定利率；應付利息之債務，其利
    率未經約定，亦無法律可據者，週年利率為5%，民法第229
    條第1、2項、第233條第1項及第203條分別定有明文。原告
    對被告之侵權行為損害賠償之債權，核屬無確定期限之給付
    ，既經原告起訴請求而送達訴狀，被告迄未給付，依法應負
    遲延責任。從而，原告請求被告自起訴狀繕本送達之翌日即
    110年5月8日（送達證書見本院卷第57頁）起至清償日止，
    給付按法定利率計算之遲延利息，自無不合。
四、綜上所述，原告依侵權行為及保險代位之規定，請求被告給
    付14,079元，及自110年5月8日起至清償日止，按週年利率5
    %計算之遲延利息，為有理由，應予准許。逾此數額之請求
    ，則無理由，應予駁回。
五、本件係適用小額訴訟程序所為被告敗訴之判決，依民事訴訟
    法第436條之20規定，就原告勝訴部分，應依職權宣告假執
    行。
六、本件訴訟費用額依民事訴訟法第436條之19第1項確定為1,00
    0元，並依同法第79條，命由被告負擔其中931元，其餘由原
    告負擔。
中　　華　　民　　國　　111 　年　　3 　　月　　22　　日
                        臺灣臺中地方法院臺中簡易庭
                            法　官　張清洲
以上為正本，係照原本作成。
如不服本判決，應於送達後20日內，以判決違背法令為理由，向
本院提出上訴狀並表明上訴理由（上訴理由應表明一、原判決所
違背之法令及其具體內容；二、依訴訟資料可認為原判決有違背
法令之具體事實），如於本判決宣示後送達前提起上訴者，應於
判決送達後20日內補提上訴理由書（須附繕本）。並應繳納上訴
費新臺幣壹仟伍佰元，如未繳納，依民事訴訟法施行法第9 條之
規定，認當事人明知上訴要件有欠缺，逕以裁定駁回其上訴。
中　　華　　民　　國　　111 　年　　3 　　月　　22　　日
                            書記官  陳慧津